臺灣板橋地方法院刑事裁定　　　　　　99年度交聲字第2700號
原處分機關　交通部公路總局臺北區監理所
異　議　人　林合進
上列異議人因違反道路交通管理處罰條例案件，對於交通部公路
總局臺北區監理所於民國99年8 月25日所為之裁決（北監營裁字
第裁40-C00000000號）聲明異議，本院裁定如下：
    主  文
異議駁回。
    理  由
一、原處分機關略以：異議人即受處分人林合進於民國99年7 月
    11日13時46分許，駕駛LG2-226 號重型機車，沿臺北縣板橋
    市（現改制為新北市板橋區○○○路行駛至同路段130 巷與
    華東路口之有燈光號誌管制之交岔路口，竟違規左轉闖越紅
    燈，當場為臺北縣（現改制為新北市）政府警察局板橋交通
    分隊警員攔停，並以北縣警交大字第C00000000 號舉發違反
    道路交通管理事件通知單逕行舉發，異議人簽收該舉發單後
    不服，嗣原處分機關依道路交通管理處罰條例第53條第1 項
    之規定裁處罰鍰新臺幣1,800 元，並依同條例第63條第1 項
    第3 款之規定，記違規點數3 點之處分。
二、異議意旨略謂：異議人於上開時、地，駕車行經上開路口，
    當時騎車從浮洲橋下來要左轉，到四川路130 路口看到燈號
    是黃燈，異議人沒有左轉就到待轉區，一會兒往華東路方向
    之燈號為綠燈時，異議人才通行，本件異議人並未闖紅燈，
    爰為此聲明異議，請求撤銷原處分云云。
三、按汽車駕駛人，行經有燈光號誌管制之交岔路口闖紅燈者，
    處新臺幣1,800 元以上5,400 元以下罰鍰，道路交通管理處
    罰條例第53條第1 項定有明文。又汽車駕駛人違反上開規定
    者，除依原條款處罰鍰外，並予記違規點數3 點之處分，同
    條例第63條第1 項第3 款亦有明定。再依違反道路交通管理
    事件統一裁罰基準表規定，機器腳踏車駕駛人，行經有燈光
    號誌管制之交岔路口闖紅燈，如於應到案期限未繳納罰鍰者
    ，應予裁處罰鍰新臺幣1,800 元，併計違規點數3 點。
四、本件異議人林合進於上開時、地，駕駛上開機車行經有燈光
    號誌管制交叉路口經警攔停舉發，異議人簽收上開舉發單不
    服提出異議等情，為異議人所自承，並有上開舉發通知單一
    紙在卷可稽。異議人雖以前情置辯，惟查：證人即當時在場
    舉發員警楊松樺證稱：我和小隊長陳文財於於99年7 月11日
    13時至15時擔任巡邏勤務，依規定在板橋市○○路與華東路
    口進行盤查，當時看到異議人騎車從四川路紅燈左轉華東路
    ，他左轉時有在路口中央停頓一下，又繼續騎過來，那邊並
    沒有待轉區，所以異議人是闖紅燈，攔停舉發當時有錄音，
    我有帶錄音的記憶卡到庭（本院當庭播放錄音內容），錄音
    中說話的人有我和陳文財小隊長、另外一位小隊長袁敬，還
    有異議人，異議人並未直接承認闖紅燈，但是我要舉發的時
    候，他有跟我說叫我等一下，他要打電話給另外一個人，要
    我先不要開罰單，我沒有理他，寫完舉發單後就請異議人簽
    名，看他是否要收受舉發通知單，異議人就說紅單他先不要
    拿，他說他隔天早上八點再到分隊來找我拿，我當場拒絕他
    ，異議人就不然他現在跟著我們一起巡邏，等一下下午三點
    時再叫另一個人跟我拿紅單，我就告知異議人應知的權利義
    務及應到案之時間，並告知如有問題可以向監理站申訴，之
    後異議人就離開，我忘記異議人是否有簽名，紅單我有拿給
    異議人，當時我看到異議人確實有違規，該處去年11月就有
    設立機車專用左轉號誌燈，所以不需要待轉區，異議人是騎
    到汽車左轉的專用道而不是機車的待轉區，異議人是紅燈以
    後才越過停止線，我們舉發違規都是紅燈亮起3 到5 秒才會
    開始舉發等語（本院99年10月4 日筆錄）；核與證人即當時
    在場舉發員警陳文財證稱：當時我和楊松樺在板橋市○○路
    、華東路口取締告發違規，當時舉發情形的狀況我無法記憶
    ，因為是楊松樺開單告發，而不是我開的，當時我在觀察別
    的人是否有違規，我和楊松樺一起執勤，我們各騎一台機車
    ，我們是站在華東路那邊，如果華東路這邊是綠燈，從浮洲
    橋下來接四川路左轉那邊過來的車輛就是違規紅燈左轉，取
    締過程有有錄音，現場因為離太遠沒有辦法錄影，我們只有
    帶錄音機，錄影的器材我們沒有配發所以沒有錄影，該路口
    很遠要錄影也有困難，而且機車是瞬間違規左轉，要對準攝
    影也不容易等語（見上開筆錄）之證述情節相符；復有舉發
    當時現場警員楊松樺、陳文財對話之轉檔錄音光碟在卷可稽
    。是本件異議人顯未注意號誌變化，行經四川路與華東路口
    之有燈光號誌管制之交岔路口，於四川路之號誌係紅燈時，
    仍騎車穿越停止線而違規左轉華東路，異議人此舉自屬駕車
    闖越紅燈之違規行為甚明。
五、本件係經員警楊松樺、陳文財當場攔停取締舉發，且異議人
    於交岔路口闖紅燈之違規事件乃偶發於瞬間，難以期待警員
    於闖越過程中全程拍照或錄影存證；而舉發員警本身即為證
    人，亦為證據方法之一種，員警楊松樺、陳文財既已到庭具
    結證述，再佐以現場客觀外在狀態綜合觀察，所述內容亦與
    常情無違，是其證言即有相當之證明力。基此，本件異議人
    前揭違規事實至堪認定，原處分機關依據上揭規定而為前開
    裁決，要無違誤，量罰亦甚妥適，應予維持。職是，本件異
    議為無理由，應予駁回。
六、據上論斷，應依道路交通管理處罰條例第87條第2 項，道路
    交通事件處理辦法第18條，裁定如主文。
中    華    民    國   100    年    1     月    11    日
                  交通法庭    法  官    蘇揚旭
上列正本證明與原本無異。
如不服本裁定，應於裁定送達後五日內敘明抗告理由，向本院提
出抗告狀。
                              書記官    李郁禎
中    華    民    國   100    年    1     月    11    日